臺灣臺北地方法院民事裁定　　　　　　　　100年度選字第5號
原　　　告　王永慶
被　　　告　中央選舉委員會
法定代理人　張博雅
上列當事人間回復參選資格事件，本院裁定如下：
    主  文
本件移送臺北高等行政法院。
    理  由
一、按憲法第16條保障人民有訴訟之權，旨在確保人民有依法定
    程序提起訴訟及受公平之審判。至於訴訟救濟，究應循普通
    訴訟程序抑或依行政訴訟程序為之，則由立法機關依職權衡
    酌訴訟案件之性質及既有訴訟制度之功能等而為設計，而我
    國關於行政訴訟與民事訴訟之審判，依現行法律之規定，係
    採二元訴訟制度，分由不同性質之法院審理。關於因公法關
    係所生之爭議，由行政法院審判，因私法關係所生之爭執，
    則由普通法院審判，司法院大法官會議釋字第418號、第448
    號著有解釋明文。次按選舉罷免事件之爭議，除法律別有規
    定外，得依本法提起行政訴訟。行政訴訟法第10條亦有明文
    。又普通法院認其無受理訴訟權限者，應依職權裁定將訴訟
    移送至有受理訴訟權限之管轄法院；訴訟事件不屬普通法院
    之權限者，又不能依第31條之2第2項規定移送者，普通法院
    應以裁定駁回之，民事訴訟法第31條之2第2項、第249條第1
    項第1款亦定有明文。
二、原告起訴主張略以：被告於民國100年12月16日以中選務字
    第10031504632號函否准原告登記為第8屆立法委員選舉候選
    人，復經南投縣選舉委員會於100年12月17日通知原告因犯
    公職人員選舉罷免法第99條第1項之罪，經法院判處有期徒
    刑2年、緩刑3年、褫奪公權1年，因緩刑期滿日為101年2月1
    日，仍屬公職人員選舉罷免法第26條第3款不得登記為候選
    人之情形，通知原告因「資格不符規定」，依法不得登記為
    第八屆立法委員選舉候選人。然原告緩刑期滿日為101年2月
    1日，恰為第八屆立法委員上任日，被告應對原告為有利之
    認定，放寬審查，從而主張原告具有第八屆立法委員候選人
    資格，爰請求：(一)南投選舉委員會100年12月17日投選一字
    第1000001634號函重新裁定；(二)被告中選會100年12月16日
    中選務字第10031504632號函廢棄；(三)重新開會審定原告資
    格確定參選中華民國第八屆立法委員選舉南投第二選區候選
    人資格。
三、經查，本件因南投縣選舉委員會於100年12月17日以投選一
    字第1000001634號函通知原告因資格不符，不得登記為第八
    屆立法委員選舉候選人，係依據被告於100年12月16日中選
    務字第10031504632號函辦理，則原告是否具備第八屆立法
    委員選舉候選人資格，核係因選舉罷免事件之爭議，且為原
    告與國家間之公法上法律關係所生爭議，原告顯無任何私法
    上之權利遭受侵害，自非普通法院所得管轄之民事案件，應
    由行政法院審判。原告誤向本院提起本件訴訟顯非合法，而
    被告機關所在地在臺北市，揆諸首揭法律規定，應將本件裁
    定移送至有受理訴訟權限之臺北高等行政法院。
四、依民事訴訟法第31條之2第2項規定，裁定如主文。
中    華    民    國   100    年    12    月    26    日
                 民事第七庭    審判長法  官  林玲玉
                                     法  官  徐千惠
                                     法  官  蘇嘉豐
以上正本係照原本作成。
如對本裁定抗告須於裁定送達後10日內向本院提出抗告狀，並繳
納抗告費新臺幣1,000元。
中    華    民    國   100    年    12    月    26    日
                                     書記官  林鈞婷